【裁判字號】    89,易,1330
【裁判日期】    890510
【裁判案由】    贓物
【裁判全文】
臺灣高雄地方法院刑事判決                        八十九年度易字第一三三號
    公  訴  人  臺灣高雄地方法院檢察署檢察官
    被      告  甲○○
右列被告因贓物案件，經檢察官提起公訴（八十九年度偵字第一○八八號），本院判
決如左：
    主  文
甲○○故買贓物，處有期徒刑參月，緩刑貳年。
    事  實
一、甲○○於民國八十八年十二月十三日下午三時三十分許，在高雄市○○路一三三
    號其所經營之機車行，明知車牌號碼ＺＸＩ─九二九號輕機車（為乙○○所有於
    八十八年十二月十二日凌晨二時許，在高雄市○○區○○路二○五號前失竊）無
    車籍證件，來路不明，而係由不詳姓名之人所竊得之贓物，竟仍以新台幣（下同
    ）九千元之代價購入該機車。迨於八十九年一月二日下午十時四十五分許，甲○
    ○騎乘上開機車，途經高雄市左營區○○○街與勝利路口時，為警查獲。
二、案經高雄市政府警察局報請台灣高雄地方法院檢察署檢察官偵查起訴。
    理  由
一、訊據被告甲○○固坦承於右揭時、地向一不詳姓名男子購入車牌號碼ＺＸＩ─九
    二九號輕機車之事實，惟矢口否認知道該機車為贓物，辯稱：雙方約定該機車價
    金為一萬九千元，當時有說晚上要拿行照給伊，故給付九千元訂金，尾款一萬元
    於交付行照時給付，伊並不知該機車為贓車。惟查：
    (一)系爭車牌號碼ＺＸＩ─九二九號輕機車，係乙○○所有而於八十八年十二月十
      二日凌晨二時許，在高雄市○○區○○路二○五號前失竊，價值約一萬五千元
      之事實，業據乙○○於警訊中證述甚詳，並有高雄市政府警察局車輛失竊證明
      單一紙在卷足憑，此外，復有經被害人領回系爭機車之贓物認領保管單一紙附
      卷可資佐證，是系爭機車係不詳姓名之人因犯財產罪所取得之物，為刑法贓物
      罪章所稱之贓物無訛。
    (二)查該不詳姓名男子雖曾至被告所經營之機車行二次，然被告係經營機車行並兼
      營中古機車買賣者，於買賣系爭機車時，並無要求該名男子留下姓名年籍資料
      ，亦不知其聯絡方法，且無任何該機車車籍資料，實有違常情。又縱如被告所
      言，雙方約定當天晚上交付尾款及車籍證件，惟該名男子並未前來，被告即應
      心知有異，且上開機車無車籍資料，顯係來路不明車輛，竟仍繼續使用該機車
      達約三星期之久，尤難認被告無贓物之認識。
    綜上所述，被告知悉機車為贓物而故買之情節至為明顯，被告辯稱不知係贓車云
    云，顯係事後飾卸之詞，不足採信，其犯行已堪認定。
二、核被告甲○○所為，係犯刑法第三百四十九條第二項故買贓物罪。爰審酌被告犯
    後態度尚稱良好，所得財物已為被害人領回，因貪小便宜，一時失慮，觸犯刑章
    ，惡性非重，且犯罪所生之危害尚非重大等一切情狀，量處如主文所示之刑，以
    資懲儆。又被告前未曾受有期徒刑以上刑之宣告，有台灣高等法院被告全國前案
    紀錄表可按，其因一時失慮，偶罹刑典，經本件偵審程序及此刑之宣告後，應知
    警惕，而無再犯之虞，本院認前開所宣告之刑，以暫不執行為適當，併宣告緩刑
    二年，以啟自新。
據上論斷，應依刑事訴訟法第二百九十九條第一項前段、刑法第三百四十九條第二項
、第七十四條第一款、罰金罰鍰提高標準條例第一條前段，判決如主文。
本案經檢察官顏漢文到庭執行職務。
中      華      民      國      八十九    年      五      月      十    日
                                  臺灣高雄地方法院刑事第六庭
                                      審判長法  官  莊崑山
                                            法  官  李怡諄
                                            法  官  洪榮家
右正本證明與原本無異。
如不服本判決，應於判決送達後十日內，向本院提出上訴狀。
                                            書記官  黃中旗
中      華      民      國      八十九    年      五    月        十    日
附錄本案論罪科刑法條全文：
刑法第三百四十九條第二項：
搬運、寄藏、故買贓物或為牙保者，處五年以下有期徒刑、拘役或科或併科一千元以
下罰金。


司法院資訊處製作；財團法人民間司法改革基金會備份。
